【裁判字號】    98,審易,798
【裁判日期】    981203
【裁判案由】    毒品危害防制條例
【裁判全文】
臺灣高雄地方法院刑事判決           98年度審易字第798號
聲  請  人  臺灣高雄地方法院檢察署檢察官
被      告  甲○○
                    (現於臺灣屏東監獄執行中)
上列被告因違反毒品危害防制條例案件，經檢察官聲請以簡易判
決處刑（98年度偵字第2988號）及移送併辦(98 年度毒偵字第
1007號) ，本院認不得依簡易判決處刑，改依通常程序審理，嗣
被告於本院準備程序進行中，就被訴事實為有罪之陳述，經合議
庭裁定由受命法官獨任適用簡式審判程序審理，本院判決如下：
    主  文
甲○○施用第一級毒品，累犯，處有期徒刑柒月，扣案第一級毒
品海洛因共計壹拾肆包（含包裝袋壹拾肆只，合計淨重壹點陸參
公克）及摻有第一級毒品海洛因難以析離之殘渣袋捌包均沒收銷
燬，扣案之葡萄糖壹包沒收之；又施用第二級毒品，累犯，處有
期徒刑肆月，扣案之第二級毒品甲基安非他命壹包（含包裝壹只
，驗前淨重伍點捌柒捌公克，驗後淨重伍點捌柒參公克）沒收銷
燬，玻璃球壹個沒收之。應執行有期徒刑拾月，扣案之第一級毒
品海洛因共計壹拾肆包（含包裝壹拾肆只，合計淨重壹點陸參公
克）、摻有第一級毒品海洛因難以析離之殘渣袋捌包、第二級毒
品甲基安非他命壹包（含包裝壹只，驗前淨重伍點捌柒捌公克，
驗後淨重伍點捌柒參公克），均沒收銷燬之，扣案之葡萄糖壹包
、玻璃球壹個，均沒收之。
    事      實
一、甲○○前於民國94年間因施用毒品案件，經臺灣臺南地方法
    院裁定送觀察、勒戒，於94年7月14日執行完畢，並由臺灣
    臺南地方法院檢察署檢察官於94年7 月16日以94年度毒偵字
    第1150、1151、1428號為不起訴處分確定。復因施用毒品案
    件，經臺灣高等法院高雄分院以96年度上訴字第73號判處應
    執行有期徒刑9 月確定，嗣經減刑為有期徒刑4 月15日。另
    因施用毒品案件，經臺灣嘉義地方法院以96年度訴字第1208
    號判處應執行有期徒刑5 月確定，之後與前案經法院裁定應
    執行刑有期徒刑9 月，並於97年7 月30日易科罰金執行完畢
    ，竟不知悔改，於前揭觀察、勒戒執行完畢5 年內即98 年1
    月17日下午2 時許，基於施用第一級毒品海洛因及第二級毒
    品甲基安非他命之犯意，在高雄縣大社鄉假期汽車旅館內，
    以新臺幣3 萬2,000 元代價向真實姓名年籍不詳綽號「阿輝
    」之成年男子購得第一級毒品海洛因共計l4包（合計淨重1.
    63公克，聲請書誤載為15包）、第二級毒品甲基安非他命1
    包（驗前淨重5.878 公克，驗後淨重5.873 公克）後，再持
    以施用第一級毒品海洛因及第二級毒品甲基安非他命各1 次
    ，嗣於98年1 月17日15時20分許遭查獲，並扣得第一級毒品
    海洛因共計l4包（合計淨重1.63公克，聲請書誤載為15包）
    、第二級毒品甲基安非他命1 包（驗前淨重5.878 公克，驗
    後淨重5.873 公克）、摻有第一級毒品海洛因難以析離之殘
    渣袋8 包、葡萄糖1 包、玻璃球1 個、夾鏈袋1 包、電子磅
    秤1 個、行動電話1 支、愷他命2 包( 驗前淨重合計2.309
    公克，驗後淨重2.299 公克，聲請書誤載為安非他命2 包)
    ，始悉上情。
二、案經高雄市政府警察局移送臺灣高雄地方法院檢察署檢察官
    偵查後聲請簡易判決處刑及移送併案審理。
    理      由
一、本件被告甲○○所為係犯死刑、無期徒刑、最輕本刑為3 年
    以上有期徒刑以外之罪，其於準備程序中就被訴事實為有罪
    之陳述，經受命法官告知簡式審判程序之旨，並聽取公訴人
    、被告之意見後，本院合議庭認為適宜由受命法官獨任進行
    簡式審判程序，依刑事訴訟法第273 條之1 第1 項規定，裁
    定由受命法官獨任進行審判程序，合先敘明。
二、上揭犯罪事實，業據被告於偵、審中均坦承不諱，且被告於
    98年1 月17日為警所採集之尿液經送檢驗結果，呈嗎啡及甲
    基安非他命陽性反應，有高雄市政府警察局刑警大隊偵一隊
    三分隊偵辦毒品案尿液採證代碼對照表及高雄市立凱旋醫院
    98年2 月6 日濫用藥物尿液檢驗報告（檢體編號L3-001）各
    1 紙在卷可憑。是被告之自白核與事實相符，應堪採信。本
    案事證明確，被告施用第一級毒品海洛因、第二級毒品甲基
    安非他命之犯行，洵堪認定。
三、被告前因施用毒品案件，經本院以94年度毒聲字第310 號裁
    定送勒戒處所觀察、勒戒，嗣因無繼續施用毒品傾向，甫於
    94年7 月14日執行完畢釋放，並經臺灣臺南地方法院檢察署
    檢察官以94年度毒偵字第1150號、第1151號、第1428號不起
    訴處分，有前揭不起訴處分書及臺灣高等法院被告前案紀錄
    表各1 份在卷可查。其於前案觀勒、勒戒執行完畢釋放後，
    5 年內再犯本件毒品危害防制條例第10條第2 項之罪，依同
    條例第23條第2 項之規定，自應依同條例第10條之規定予以
    追訴處罰，是檢察官本件聲請簡易判決處刑符合法定程序，
    合此敘明。
四、核被告所為，係犯毒品危害防制條例第10條第1 項之施用第
    一級毒品海洛因罪及同條第2 項之施用第二級毒品甲基安非
    他命罪。其持有第一級毒品海洛因及第二級毒品甲基安非他
    命之低度行為，分別為施用第一級毒品海洛因及第二級毒品
    甲基安非他命之高度行為所吸收，均不另論罪。被告所犯施
    用第一級毒品海洛因及第二級毒品甲基安非他命之犯行，犯
    意各別，罪名有異，構成要件不同，應予分論併罰。被告有
    前事實欄所述之前科情節，有臺灣高等法院被告前案紀錄表
    在卷可憑，其於有期徒刑執行完畢後，5 年內故意再犯本件
    有期徒刑以上之上開2 罪，均為累犯，皆應依刑法第47條第
    1 項之規定，加重其刑。至移送併辦部分雖未經聲請簡易判
    決處刑，惟與本件聲請簡易判決處刑部分有吸收犯之實質上
    一罪關係，本院自得併予審理，附此敘明。爰審酌被告經觀
    察、勒戒執行完畢後，仍未能徹底戒絕毒品，再犯本件施用
    毒品犯行，足見其戒絕毒癮之意志不堅，未能體悟施用毒品
    對自己、家人造成之傷害及社會之負擔，惟念其犯後坦承犯
    行，態度良好，及施用毒品乃戕害自身健康，尚未直接危害
    他人，反社會性不高等一切情狀，分別量處如主文所示之刑
    ，並定其應執行刑，以資懲儆。
五、扣案之粉塊狀檢品14包，經送法務部調查局濫用藥物實驗室
    鑑定結果確含海洛因成分（合計淨重1.63公克，聲請書誤載
    為15包）；白色晶體1 包，經送高雄醫學大學附設中和紀念
    醫院檢驗結果確含甲基安非他命成分（驗前淨重5.878 公克
    、驗後淨重5.873 公克）；殘渣袋8 包，經高雄醫學大學附
    設中和紀念醫院檢驗結果確含海洛因成分，有法務部調查局
    濫用藥物實驗室鑑定書1 紙及高雄醫學大學附設中和紀念醫
    院檢驗報告9 紙在卷可憑，爰依毒品危害防制條例第18條第
    1 項前段之規定，宣告沒收銷燬；另包裝上開毒品之包裝袋
    ，因其上所殘留之毒品，難以析離，且無析離之實益與必要
    ，應視同毒品，均一併沒收銷燬之；至送驗耗損部分之毒品
    因已滅失，爰不另宣告沒收銷燬。另扣案之葡萄糖1 包、玻
    璃球1 個，為被告所有分別供犯本件施用第一級毒品海洛因
    及第二級毒品甲基安非他命所用之物，業據被告於本院審理
    時供述明確，爰依刑法第38條第1 項第2 款分別於施用第一
    級毒品及第二級毒品項下宣告沒收。至扣案之夾鏈袋1 包、
    電子磅秤1 個、行動電話1 支、愷他命2 包( 驗前淨重合計
    2.309 公克，驗後淨重2.29 9公克，聲請書誤載為安非他命
    2 包) ，與本件施用第一級及第二級毒品犯行無直接關聯，
    爰不予宣告沒收。
六、應依刑事訴訟法第452 條、第273 條之1 第1 項、第299 條
    第1 項前段，毒品危害防制條例第10條、第18條第1 項前段
    ，刑法第11條、第47條第1 項、第38條第1 項第2 款、第51
    條第5 款，判決如主文。
本案經檢察官陳永盛到庭執行職務。
中    華    民    國    98    年    12    月    3     日
                  刑事第三庭    法  官  陳俊宏
以上正本，係照原本作成，證明與原本無異。
如不服本判決應於收受送達後10日內向本院提出上訴書狀，並應
敘述具體理由；如未敘述上訴理由者，應於上訴期間屆滿後20日
內向本院補提理由書（均須按他造當事人之人數附繕本）「切勿
逕送上級法院」。
中    華    民    國    98    年    12    月    3     日
                                書記官  鄭裕一
附錄本判決論罪之法條：
毒品危害防制條例第10條
施用第一級毒品者，處 6 月以上 5 年以下有期徒刑。
施用第二級毒品者，處 3 年以下有期徒刑。


司法院資訊處製作；財團法人民間司法改革基金會備份。
